---
title: "R Notebook"
output: html_notebook
---

Einbinden benötigter Bibliotheken
```{r}

library(ggplot2)

```


Scatterplot, der den Zusammenhang der angegeben Reichweiten (miles per gallon) von Autos in der Stadt (cty) und auf dem Land (hwy) darstellet und als zusätzlich dritte Dimension farblich die Hubraumgröße darstellt.
```{r}

ggplot(mpg)+
  geom_point(aes(x = hwy, y = cty, color = displ))

```


Histogramm, das die Verteilung der angegebenen Reichweiten von Autos auf dem Land darstellt.
```{r}

ggplot(mpg)+
  geom_histogram(aes(x = cty))


```


Balkendiagramm, das den Zusammenhang von angegebener Reichweite in der Stadt und Autotyp darstellt.
```{r}

ggplot(mpg)+
  geom_bar(aes(x = as.factor(class), y = cty), stat = "identity")

```


Verwendung eines Facet-Layers (in der Variante "wrap"), um im oben dargestellten Histogramm Unterschiede nach Fahrzeugtyp zu betrachten
```{r}

ggplot(mpg) +
  facet_wrap(~class) +
  geom_point(aes(x = hwy, y = cty))

```


Verwendung des Themes "classic" für einen schlicht weissen Hintergrund des Diagramms
```{r}

ggplot(mpg)+
  theme_classic()+
  geom_point(aes(x = hwy, y = cty, color = displ))

```

